---
title: "R Notebook"
output: html_notebook
---

# Reconhecimento da base

## Vinhos tintos

### Analise exploratoria dos dados
Carregando dados e mostrando as 10 primeiras linhas.

```{r}
tintos = read.csv("winequality-red.csv", header = TRUE, sep = ";");
head(tintos, 10);
```

Colunas
```{r}
colnames(tintos)
```

Valores NA
```{r}
colSums(is.na(tintos))
```

Tipos
```{r}
sapply(tintos, typeof);
```

Resumo de caracteristicas
```{r}
summary(tintos);
```

Deteccao de outliers
```{r}
boxplot(scale(tintos[, -12]))
```



## Vinhos brancos

### Analise exploratoria dos dados
Carregando dados e mostrando as 10 primeiras linhas.
```{r}
brancos = read.csv("winequality-white.csv", header = TRUE, sep = ";");
head(brancos, 10);
```


Colunas
```{r}
colnames(brancos)
```

Valores NA
```{r}
colSums(is.na(brancos))
```

Tipos
```{r}
sapply(brancos, typeof);
```

Resumo de caracteristicas
```{r}
summary(brancos);
```

Deteccao de outliers
```{r}
boxplot(scale(brancos[, -12]))
```

## Vinho branco

### Grafico de correlacao
```{r}
library(corrgram)
cor(brancos)
corrgram(brancos, order=TRUE, lower.panel=panel.cor,
  upper.panel=panel.pie, text.panel=panel.txt,
  main="Wine quality")
```
### Boxplot
```{r}
boxplot(alcohol~quality, data=brancos, main='Boxplot de alcool por qualidade (Brancos)', xlab='Qualidade', ylab='Alcool')
```

```{r}
boxplot(volatile.acidity~quality, data=brancos, main='Boxplot de acides volatil por qualidade (Brancos)', xlab='Qualidade', ylab='Acides Volatil')
```

```{r}
boxplot(chlorides~quality, data=brancos, main='Boxplot de chlorides por qualidade (Brancos)', xlab='Qualidade', ylab='Chlorides')
```

## Vinho tinto

### Grafico de correlacao
```{r}
cor(tintos)
corrgram(tintos, order=TRUE, lower.panel=panel.cor,
  upper.panel=panel.pie, text.panel=panel.txt,
  main="Wine quality")
```
### Boxplot
```{r}
boxplot(alcohol~quality, data=tintos, main='Boxplot de alcool por qualidade (Tintos)', xlab='Qualidade', ylab='Alcool')
```

```{r}
boxplot(volatile.acidity~quality, data=tintos, main='Boxplot de acides volatil por qualidade (Tintos)', xlab='Qualidade', ylab='Acides Volatil')
```

```{r}
boxplot(chlorides~quality, data=tintos, main='Boxplot de chlorides por qualidade (Tintos)', xlab='Qualidade', ylab='Chlorides')
```

### Analise critica

## Decisao: Vinho branco ou tinto?
Resposta: As relacoes entre as variaveis e a qualidade dos vinhos apresentam uma grande distincao entre vinhos tintos e brancos. Por esse motivo, modelos simplificados como, regressoes lineares e regressoes logisticas teriam dificuldade com a uniao das bases. Ja modelos como arvore de decisao e rendom forest conseguem lidar facilmente com categorias distintas em um mesmo modelo.

## Uso de componentes principais:
Resposta: Na analise de correlacoes e possivel verificar que existem variaveis com alguma correlacao entre si, como: acides e ph, acides fixa e acides citrica, dioxido total e livre. Essas correlacoes entre variaveis independentes podem causar multicolinearidade no modelo, podendo resultar em overfiting e perda de generalizacao. Porem, nehuma delas ? maior que 0.68, ent?o n?o sera necessario o uso de PCA.

## Remocao de outliers
Resposta: A analise de deteccao de outliers apresentou uma quantidade muito grande de outliers na base, porem, se existem tantos outliers, provavelmente nao sao. Nossa abordagem sera manter todos os dados na base.

# Geracao de modelos

## Separacao dos dados em treino e teste
```{r}
tintos$quality_bin = as.integer(tintos$quality > 6)
brancos$quality_bin = as.integer(brancos$quality > 6)

sample_tintos <- sample.int(n = nrow(tintos), size = floor(.75*nrow(tintos)), replace = F)
tintos_train <- tintos[sample_tintos, ]
tintos_test  <- tintos[-sample_tintos, ]

sample_brancos <- sample.int(n = nrow(brancos), size = floor(.75*nrow(brancos)), replace = F)
brancos_train <- brancos[sample_brancos, ]
brancos_test  <- brancos[-sample_brancos, ]
```

## Regressao linear
```{r}
linear_model_tintos = lm(quality ~ fixed.acidity + volatile.acidity + citric.acid + residual.sugar +      
                chlorides + free.sulfur.dioxide + total.sulfur.dioxide + density + pH +
                sulphates + alcohol, data=tintos_train)
summary(linear_model_tintos)
```
```{r}
linear_model_brancos = lm(quality ~ fixed.acidity + volatile.acidity + citric.acid + residual.sugar +      
                chlorides + free.sulfur.dioxide + total.sulfur.dioxide + density + pH +
                sulphates + alcohol, data=brancos_train)
summary(linear_model_brancos)
```
### Sobre a tecnica

### Variavel dependente
Resposta: Quality

### Variaveis independentes
Resposta: fixed.acidity + volatile.acidity + citric.acid + residual.sugar +      
          chlorides + free.sulfur.dioxide + total.sulfur.dioxide + density + pH +
          sulphates + alcohol

### Grafico variavel dependente X variaveis independentes

### Qualidade do modelo

#### Percentual de acerto da regress?o linear na base de teste dos vinhos tintos
```{r}
prediction_lm_tintos = predict(linear_model_tintos, tintos_test)
accuracy_lm_tintos = 1 - (sum(abs(tintos_test$quality - prediction_lm_tintos)) / sum(tintos_test$quality))
print(accuracy_lm_tintos)
```
#### Percentual de acerto da regress?o linear na base de teste dos vinhos brancos
```{r}
prediction_lm_brancos = predict(linear_model_brancos, brancos_test)
accuracy_lm_brancos = 1 - (sum(abs(brancos_test$quality - prediction_lm_brancos)) / sum(brancos_test$quality))
print(accuracy_lm_brancos)
```

### Analise


## Arvore de regressao

### Tintos

```{r}
regression_tree_tintos = tree(quality ~ fixed.acidity + volatile.acidity + citric.acid + residual.sugar +      
                chlorides + free.sulfur.dioxide + total.sulfur.dioxide + density + pH +
                sulphates + alcohol, data=tintos_train)
plot(regression_tree_tintos)
text(regression_tree_tintos, cex=0.7)
summary(regression_tree_tintos)
```

### Brancos
```{r}
library(tree)
regression_tree_brancos = tree(quality ~ fixed.acidity + volatile.acidity + citric.acid + residual.sugar +      
                chlorides + free.sulfur.dioxide + total.sulfur.dioxide + density + pH +
                sulphates + alcohol, data=brancos_train)
plot(regression_tree_brancos)
text(regression_tree_brancos, cex=0.7)
summary(regression_tree_brancos)
```

### Sobre a tecnica

### Grafico variavel dependente X variaveis independentes

### Qualidade do modelo

#### Percentual de acerto da arvore de regressao na base de teste dos vinhos tintos
```{r}
prediction_rt_tintos = predict(regression_tree_tintos, tintos_test)
accuracy_rt_tintos = 1 - (sum(abs(tintos_test$quality - prediction_rt_tintos)) / sum(tintos_test$quality))
print(accuracy_rt_tintos)
```
#### Percentual de acerto da arvore de regressao na base de teste dos vinhos brancos
```{r}
prediction_rt_brancos = predict(regression_tree_brancos, brancos_test)
accuracy_rt_brancos = 1 - (sum(abs(brancos_test$quality - prediction_rt_brancos)) / sum(brancos_test$quality))
print(accuracy_rt_brancos)
```
### Analise


## Arvore de decisao
### Tintos
```{r}
library(tree)
tintos_train$quality_factor = factor(tintos_train$quality)
decision_tree_tintos = tree(quality_factor ~ fixed.acidity + volatile.acidity + citric.acid + residual.sugar +      
                chlorides + free.sulfur.dioxide + total.sulfur.dioxide + density + pH +
                sulphates + alcohol, data=tintos_train)
plot(decision_tree_tintos)
text(decision_tree_tintos, cex=0.7)
summary(decision_tree_tintos)
```

### Brancos
```{r}
library(tree)
brancos_train$quality_factor = factor(brancos_train$quality)
decision_tree_brancos = tree(quality_factor ~ fixed.acidity + volatile.acidity + citric.acid + residual.sugar +      
                chlorides + free.sulfur.dioxide + total.sulfur.dioxide + density + pH +
                sulphates + alcohol, data=brancos_train)
plot(decision_tree_brancos)
text(decision_tree_brancos, cex=0.7)
summary(decision_tree_brancos)
```
### Sobre a tecnica

### Variavel dependente

### Variaveis independentes

### Grafico variavel dependente X variaveis independentes

### Qualidade do modelo

#### Percentual de acerto da arvore de regressao na base de teste dos vinhos tintos
```{r}
library(ramify)

prediction_dt_tintos_probabilities = predict(decision_tree_tintos, tintos_test)
prediction_dt_tintos = argmax(prediction_dt_tintos_probabilities) + 2
accuracy_dt_tintos = 1 - (sum(abs(tintos_test$quality - prediction_dt_tintos)) / sum(tintos_test$quality))
print(accuracy_dt_tintos)
```

#### Percentual de acerto da arvore de regressao na base de teste dos vinhos brancos
```{r}
prediction_dt_brancos_probabilities = predict(decision_tree_brancos, brancos_test)
prediction_dt_brancos = argmax(prediction_dt_brancos_probabilities) + 2
accuracy_dt_brancos = 1 - (sum(abs(brancos_test$quality - prediction_dt_brancos)) / sum(brancos_test$quality))
print(accuracy_dt_brancos)
```

### Analise


## Regressao logistica
### Tintos
```{r}
decision_rlog_tintos = glm(quality_bin ~ fixed.acidity + volatile.acidity + citric.acid + residual.sugar +      
                chlorides + free.sulfur.dioxide + total.sulfur.dioxide + density + pH +
                sulphates + alcohol, family=binomial(link='logit'), data=tintos_train)
plot(decision_rlog_tintos)
summary(decision_rlog_tintos)
```

### Brancos
```{r}
decision_rlog_brancos = glm(quality_bin ~ fixed.acidity + volatile.acidity + citric.acid + residual.sugar +      
                chlorides + free.sulfur.dioxide + total.sulfur.dioxide + density + pH +
                sulphates + alcohol, family=binomial(link='logit'), data=brancos_train)
plot(decision_rlog_brancos)
summary(decision_rlog_brancos)
```


### Sobre a tecnica

### Variavel dependente

### Variaveis independentes

### Grafico variavel dependente X variaveis independentes

### Qualidade do modelo

#### Percentual de acerto da regressao logistica na base de teste dos vinhos tintos
```{r}
library(ramify)
library(SDMTools)
prediction_rlog_tintos = predict(decision_rlog_tintos, tintos_test)
confusion.matrix(tintos_test$quality_bin, prediction_rlog_tintos, threshold = 0.5)
```


#### Percentual de acerto da regressao logistica na base de teste dos vinhos branco
```{r}
library(ramify)
library(SDMTools)
prediction_rlog_brancos = predict(decision_rlog_brancos, brancos_test)
confusion.matrix(brancos_test$quality_bin, prediction_rlog_brancos, threshold = 0.5)
```

### Analise





