---
title: "R Notebook"
output: html_notebook
---

# Reconhecimento da base

## Vinhos brancos

Carregando dados e mostrando as 10 primeiras linhas
```{r}
brancos = read.csv("winequality-white.csv", header = TRUE, sep = ";");
head(brancos, 10);
```


Colunas
```{r}
colnames(brancos)
```

Valores NA
```{r}
colSums(is.na(brancos))
```

Tipos
```{r}
sapply(brancos, typeof);
```

https://www.statmethods.net/advgraphs/correlograms.html
https://stackoverflow.com/questions/16161954/how-to-add-p-values-for-correlation-coefficients-plotted-using-splom-in-lattice

Resumo de caracteristicas
```{r}
summary(brancos);
```


## Vinhos tintos

```{r}
tintos = read.csv("winequality-red.csv", header = TRUE, sep = ";");
head(tintos, 10);
```

# Analise exploratoria dos dados


## Deteccao de outliers
```{r}
boxplot(scale(brancos[, -12]))
```

## Vinho branco

### Plotagem dos dados

### Grafico de correlacao
```{r}
library(corrgram)
cor(brancos)
corrgram(brancos, order=TRUE, lower.panel=panel.cor,
  upper.panel=panel.pie, text.panel=panel.txt,
  main="Wine quality")
```
### Boxplot
```{r}
boxplot(alcohol~quality, data=brancos, main='Boxplot de alcool por qualidade (Brancos)', xlab='Qualidade', ylab='Alcool')
```

```{r}
boxplot(volatile.acidity~quality, data=brancos, main='Boxplot de acides volatil por qualidade (Brancos)', xlab='Qualidade', ylab='Acides Volatil')
```

```{r}
boxplot(chlorides~quality, data=brancos, main='Boxplot de chlorides por qualidade (Brancos)', xlab='Qualidade', ylab='Chlorides')
```


### Analise critica

## Vinho tinto

### Plotagem dos dados

### Grafico de correlacao
```{r}
cor(tintos)
corrgram(tintos, order=TRUE, lower.panel=panel.cor,
  upper.panel=panel.pie, text.panel=panel.txt,
  main="Wine quality")
```
### Boxplot
```{r}
boxplot(alcohol~quality, data=tintos, main='Boxplot de alcool por qualidade (Tintos)', xlab='Qualidade', ylab='Alcool')
```

```{r}
boxplot(volatile.acidity~quality, data=tintos, main='Boxplot de acides volatil por qualidade (Tintos)', xlab='Qualidade', ylab='Acides Volatil')
```

```{r}
boxplot(chlorides~quality, data=tintos, main='Boxplot de chlorides por qualidade (Tintos)', xlab='Qualidade', ylab='Chlorides')
```

### Analise critica

## Decisao: Vinho branco ou tinto?
Resposta: As relacoes entre as variaveis e a qualidade dos vinhos apresentam uma grande distincao entre vinhos tintos e brancos. Por esse motivo, modelos simplificados como, regressoes lineares e regressoes logisticas teriam dificuldade com a uniao das bases. Ja modelos como arvore de decisao e rendom forest conseguem lidar facilmente com categorias distintas em um mesmo modelo.

## Uso de componentes principais:
Resposta: Na analise de correlacoes e possivel verificar que existem variaveis com grande correlacao entre si, como: acides e ph, acides fixa e acides citrica, dioxido total e livre. Essas correlacoes entre variaveis independentes podem causar multicolinearidade no modelo, podendo resultar em overfiting e perda de generalizacao. Por isso o uso de componentes principais pode trazer ganhos.

## Remocao de outliers
Resposta: A analise de deteccao de outliers apresentou uma quantidade muito grande de outliers na base, porem, se existem tantos outliers, provavelmente nao sao. Nossa abordagem sera manter todos os dados na base.

# Geracao de modelos

## Regressao linear

### Sobre a tecnica

### Variavel dependente

### Variaveis independentes

### Grafico variavel dependente X variaveis independentes

### Qualidade do modelo

### Analise


## Arvore de regressão

### Sobre a tecnica

### Variavel dependente

### Variaveis independentes

### Grafico variavel dependente X variaveis independentes

### Qualidade do modelo

### Analise


## Arvore de decisao

### Sobre a tecnica

### Variavel dependente

### Variaveis independentes

### Grafico variavel dependente X variaveis independentes

### Qualidade do modelo

### Analise


## Regressao logastica

### Sobre a tecnica

### Variavel dependente

### Variaveis independentes

### Grafico variavel dependente X variaveis independentes

### Qualidade do modelo

### Analise





