---
title: "R Notebook"
output: html_notebook
---

# Reconhecimento da base

## Vinhos brancos

Carregando dados e mostrando as 10 primeiras linhas
```{r}
brancos = read.csv("winequality-white.csv", header = TRUE, sep = ";");
head(brancos, 10);
```


Colunas
```{r}
colnames(brancos)
```

Valores NA
```{r}
colSums(is.na(brancos))
```

Tipos
```{r}
sapply(brancos, typeof);
```

https://www.statmethods.net/advgraphs/correlograms.html
https://stackoverflow.com/questions/16161954/how-to-add-p-values-for-correlation-coefficients-plotted-using-splom-in-lattice

Resumo de características
```{r}
summary(brancos);
```


## Vinhos tintos

```{r}
tintos = read.csv("winequality-red.csv", header = TRUE, sep = ";");
head(tintos, 10);
```

# Análise exploratória dos dados


## Detecção de outliers
```{r}
boxplot(scale(brancos[, -12]))
```

## Vinho branco

### Plotagem dos dados

### Gráfico de correlação
```{r}
library(corrgram)
cor(brancos)
corrgram(brancos, order=TRUE, lower.panel=panel.shade,
  upper.panel=panel.pie, text.panel=panel.txt,
  main="Wine quality")
```

### Análise crítica

## Vinho tinto

### Plotagem dos dados

### Gráfico de correlação

### Análise crítica

## Decisão: Vinho branco ou tinto?

## Uso de componentes principais

## Remoção de outliers


# Geração de modelos

## Regressão linear

### Sobre a técnica

### Variável dependente

### Variáveis independentes

### Gráfico variável dependente X variáveis independentes

### Qualidade do modelo

### Análise


## Árvore de regressão

### Sobre a técnica

### Variável dependente

### Variáveis independentes

### Gráfico variável dependente X variáveis independentes

### Qualidade do modelo

### Análise


## Árvore de decisão

### Sobre a técnica

### Variável dependente

### Variáveis independentes

### Gráfico variável dependente X variáveis independentes

### Qualidade do modelo

### Análise


## Regressão logística

### Sobre a técnica

### Variável dependente

### Variáveis independentes

### Gráfico variável dependente X variáveis independentes

### Qualidade do modelo

### Análise





